Старков Дмитрий



starkdev@icloud.com



linkedin.com/in/starkdev

Summary

Мне 24 года, проживаю на два города - Москву и Прагу. На время пандемии нахожусь в Турции. Закончил Московский Техникум Информатики и Вычислительной Техники. Год обучался в ЧВУТ в Праге. В программировании более 9 лет, последние 4 года занимаюсь мобильной разработкой. Зарегистрирован в программах разработчиков Apple и Google.

Языки программирования, навыки и технологии указанные ниже не просто изучены, но и были применены на практике. Мною написанный код покрыт Unit и UI тестами. По умолчанию использую Github Actions и Fastlane для автоматизации процесса тестирования и публикации, Git для контроля версий. Готов изучать новые языки программирования и технологии, такие как TensorFlow, AR или GraphQL, и применять их на деле в мобильных или десктопных приложениях.

Языки программирования с профессиональным уровнем знания:

- Swift (4+ года)
- Python (2+ года)
- Dart (1+ год)
- С (2 года)
- С++ (2 года)
- С# (2+ года)
- Javascript (1 год)
- NodeJS (1 год)
- Visual Basic (1 год)
- Delphi (1 год)
- Bash (6 месяцев)

Навыки: iOS Applications, Desktop Applications, Crossplatform Applications, Web Services, Progressive Web Applications, Chat Bots, Data Mining, Web Scraping, Application Security, In-App Purchases, Advertising, Analytics, Machine Learning, NLP, Cryptography, SQL, GraphQL, NoSQL, Network Interception, MITM, Data Mockup, Automate Testing, Automate Screenshots, CI/CD, Lottie Animations, Json Web Tokens, Realm, Core Data, Combine, Alamofire, SwiftLint, SwiftPM, CocoaPods, SwiftUI, UIKit, WPF, XAML, HTML, JSON, XML, CSV, Regex, Dio, Hive, GetX, Provider.

Технологии и Инструменты: Xcode, Flutter, VS Code, Visual Studio, Git, Github Actions, Fastlane, Firebase, Parse Server, Cisco, Microsoft SQL Server, Oracle Database, PostgreSQL, MongoDB, TensorFlow, Blockchain, Wolfram Mathematica, Google App Engine, Google AdMob, .Net, Selenium, Postman.

Языки: Русский, Английский (В1), Чешский (В2)

Experience



Mobile Application Developer

Self-employed

Feb 2018 - Present (3 years 4 months +)

Разработка мобильных приложений для App Store и Google Play.

iOS приложения на Swift и SwiftUI.

Кроссплатформенные приложения на Flutter.

Python Developer

Self-employed

Aug 2016 - Jan 2018 (1 year 6 months)

Серверные приложения, Чат боты, Автоматизация криптовалютной торговли, Модели машинного обучения, NLP и Computer Vision на языке программирования Python.

Education



Faculty of Information Technology CTU in Prague

2018 - 2019



Programming College

2012 - 2016

Skills

Research • User Experience (UX) • Continuous Integration • Project Planning • Testing • iOS Development • AI • Machine Learning • Flutter • GraphQL